【裁判字號】    89,訴,2649
【裁判日期】    900305
【裁判案由】    毒品危害防制條例
【裁判全文】
臺灣臺中地方法院刑事判決                        八十九年度訴字第二六四九號
    公  訴  人  台灣台中地方法院檢察署檢察官
    被      告  甲○○
右列被告因毒品危害防制條例案件，經檢察官提起公訴（八十九年度毒偵字第五三一
五、六四五七號），本院判決如左：
    主      文
甲○○連續施用第一級毒品，處有期徒刑拾月。
扣案之海洛因（淨重）零點壹玖公克沒收銷燬之；針筒貳支沒收。
    事      實
一、甲○○前有違反麻醉藥品管理條例、搶奪之少年非行紀錄。復於民國（下同）八
    十七年間因施用毒品，經本院裁定送觀察、勒戒後，嗣經本院於八十七年八月三
    十一日，以八十七年度易字第二五八○號判決免刑確定。詎其猶不知悔改，復基
    於施用第一級毒品之概括犯意，自八十九年一月間某日起至同年十月三日下午十
    一時許前七十二小時止，連續在台中縣太平市○村路一五○號六樓之九其住處內
    ，以將海洛因置於針筒內，注射入體內之方式，施用第一級毒品海洛因多次。嗣
    先於八十九年五月二十四日下午五時許，在台中縣大里市○○○路與五路口為警
    查獲，並扣得其持有之海洛因乙包（淨重○．一九公克），復於同年十月三日下
    午十一時許，為警在台中縣太平市○村路一五○號六樓之九為警查獲，並扣得其
    所有供施用海洛因之針筒二支。經本院於八十九年十月四日，以八十九年度毒聲
    字第五三五八號裁定送觀察、勒戒後，有繼續施用毒品傾向。
二、案經台中市警察局第五分局報請臺灣臺中地方法院檢察署檢察官偵查及臺灣臺中
    地方法院檢察署檢察官自動檢舉偵查起訴。
    理      由
一、訊據被告甲○○對於右揭時地連續施用第一級毒品海洛因之事實不諱。又被告於
    八十九年五月二十四日第一次為警查獲時所採集尿液，經送檢驗結果，結果呈嗎
    啡陽性反應乙情，有法務部調查局（８９）陸（一）字第八九一三○二○九號檢
    驗通知書乙紙，在卷可稽（見台灣台中地方法院檢察署八十九年度毒偵字第三六
    六九號偵查卷內）。且扣案白色粉未，經送檢驗結果，確為海洛因（淨重）○．
    一九公克，亦有法務部調查局八十九年七月十日（８９）陸一字第八九一六三三
    一三號鑑定通知書乙紙，附卷可憑（見八十九年度毒偵字第五三一五號偵查卷第
    七頁）。此外，復有扣案針筒二支可佐。足見被告之自白與事實相符。被告雖辯
    稱：扣案之海洛因非伊持有，針筒非伊所有云云。惟上開海洛因係於被告之身上
    搜獲，且針筒為被告所有等節，已據被告分別於警訊中供明（見八十九年度毒偵
    字第三六六九號偵查卷及第六四五七號偵查卷第九頁）。是被告上開所辯，不足
    採信。
二、次查，被告於八十七年間因施用毒品，經本院裁定送觀察、勒戒後，嗣經本院於
    八十七年八月三十一日，以八十七年度易字第二五八○號判決免刑確定。又經本
    院於八十九年十月四日，以八十九年度毒聲字第五三五八號裁定送觀察、勒戒後
    ，有繼續施用毒品傾向乙情，亦有上開裁定書乙紙及台灣台中看守所附設勒戒處
    所有無繼續施用毒品傾向證明書乙紙可稽（見八十九年度毒偵字第六四五七號偵
    查卷第三十七頁）。而按本條例（註：即毒品危害防制條例）修正施行前犯肅清
    煙毒條例第九條第一項、第二項或麻醉藥品管理條例第十三條之一第二項第四款
    之罪，未送觀察或勒戒之案件，應依下列規定辦理：一偵查中之案件：應由檢察
    官向法院聲請裁定將被告送勒戒處所觀察、勒戒，並就觀察、勒戒結果分別依本
    條例第二十條第二項規定辦理之。二審理中之案件：應由法院或少年法院（庭）
    逕為裁定，將被告或少年送勒戒處所觀察、勒戒。經觀察、勒戒結果，無繼續施
    用毒品傾向者，法院或少年法院（庭）應為免刑之判決或不付審理之裁定；有繼
    續施用毒品傾向者，應逕為裁定將被告或少年送戒治處所強制戒治。強制戒治期
    滿，法院或少年法院（庭）應為免刑之判決或不付審理之裁定。依前項規定為不
    起訴之處分、免刑之判決或不付審理之裁定後，五年內再犯本條例第十條之罪者
    ，分別適用本條例第二十條第三項或第二十三條第二項之規定處理。為毒品危害
    防制條例施行細則第二十六條所明定。是綜上所述，事證明確，被告犯行堪以認
    定。
三、核被告所為，係犯毒品危害防制條例第十條第一項之施用第一級毒品罪。其持有
    毒品海洛因之低度行為，應為施用之高度行為所吸收，不另論罪。又被告先後多
    次施用海洛因之行為，時間緊接，方法相同，觸犯構成要件相同之罪名，顯係基
    於概括犯意所為，為連續犯，應依刑法第五十六條規定以一罪論，並加重其刑。
    爰審酌被告前有違反麻醉藥品管理條例、搶奪之少年非行紀錄，此有台灣台中地
    方法院檢察署刑案資料查註紀錄表及台灣高等法院被告全國前案紀錄表各乙份可
    稽，其再犯本件犯行，且先後為警查獲二次，足見不知檢束行為，及其犯罪之動
    機、目的、手段、所生危害，惟犯罪後之態度尚稱良好，等一切情狀，量處如主
    文所示之刑。扣案之海洛因（淨重）○．一九公克，屬第一級毒品，應依毒品危
    害防制條例第十八條第一項前段規定沒收銷燬之。又扣案針筒二支，為被告所有
    供施用海洛因所用之物，業據查明，應予宣告沒收。
據上論斷，應依刑事訴訟法第二百九十九條第一項前段，毒品危害防制條例第十條第
一項、第十八條第一項前段、第二十條第三項前段，刑法第十一條前段、第五十六條
、第三十八條第一項第二款，判決如主文。
中      華      民      國      九十    年      三      月      五      日
                                            臺灣台中地方法院刑事第三庭
                                                法  官  陳  添  喜
右正本證明與原本無異。
如不服本判決，應於送達後十日內向本院提出上訴狀(須附繕本)，上訴於台灣高等
法院台中分院。
                                                書記官
中       華     民      國      九十    年      三       日五      日
附錄論罪科刑法條全文：
毒品危害防制條例第十條第一項：
施用第一級毒品者，處六月以上五年以下有期徒刑。


司法院資訊處製作；財團法人民間司法改革基金會備份。
